臺灣高等法院民事裁定
109年度聲字第574號
聲  請  人  芝柏企業股份有限公司


法定代理人  范玉貞  
上列聲請人因與相對人祭祀公業吳江怡、吳富國、吳長歡、吳富
彤間請求塗銷所有權移轉登記等事件（本院108年度重上更二字
第159號），聲請法官迴避，本院裁定如下：
    主  文
聲請駁回。
    理  由
一、聲請意旨略以：本院108年度重上更二字第159號請求塗銷所
    有權登記事件（下稱系爭事件）之承審法官華奕超，亦為臺
    灣桃園地方法院100年度重訴字第316號請求塗銷所有權登記
    事件（下稱第316號事件）之承審法官。系爭事件之基礎事
    實、爭點與第316號事件雷同，僅所涉之土地地號不同，系
    爭事件承審法官恐受第316號事件見解拘束，而有侵害聲請
    人審級利益之虞。爰依民事訴訟法第32條第7款、第33條第1
    項第2款規定，聲請受命法官迴避。
二、按民事訴訟法第32條第7 款規定，法官曾參與該訴訟事件之
    前審裁判或仲裁者，應自行迴避，不得執行職務。所稱法官
    曾參與前審裁判，係指法官就同一事件曾經參與下級審裁判
    而言。又同法第33條第1項第2款所謂法官執行職務有偏頗之
    虞，係指法官對於訴訟標的有特別利害關係，或與當事人之
    一造有密切之交誼或嫌怨，或基於其他情形客觀上足疑其為
    不公平之審判者而言。若僅憑當事人之主觀臆測，或不滿意
    法官於另一事件之裁判、不就當事人聲明之證據為調查，或
    認法官指揮訴訟失當，則不得謂其執行職務有偏頗之虞。且
    上開迴避之原因，依同法第34條第2 項、第284 條之規定，
    應提出能即時調查之證據釋明之（最高法院109年度台抗字
    第403號民事裁定意旨參照) 。
三、查，系爭事件之承審法官，並未參與該訴訟事件下級審裁判
    ，縱曾參與第316號事件之裁判，然第316號事件之當事人與
    系爭事件之當事人並非全部相同，且訴訟標的亦與系爭事件
    不同（見本院卷第9-23、29-44頁)，核與民事訴訟法第32條
    第7 款規定之應自行迴避要件不合。至聲請人所述其他事實
    ，無非係指摘承審法官參與第316號事件裁判為其不利之判
    斷，主觀臆測該法官執行職務必有偏頗，侵害其審級利益，
    而未釋明該法官與本件訴訟標的有何特別利害關係，或與當
    事人之一造有密切之交誼或嫌怨，或基於其他情形客觀上足
    疑其為不公平之審判，難認本件承審法官執行職務有偏頗之
    虞。本件聲請人聲請華奕超法官迴避，於法顯有未合，不應
    准許。
四、據上論結，本件聲請為無理由，爰裁定如主文。
中　　華　　民　　國　　109 　年　　11　　月　　11　　日
                  民事第二十庭  
                      審判長法　官  周祖民
　　　　　　　　　　　  　  法　官  馬傲霜
　　　　　　　　　　　  　  法　官  林玉蕙
正本係照原本作成。
如不服本裁定，應於收受送達後10日內向本院提出抗告狀，並應
繳納抗告費新臺幣１千元。
中　　華　　民　　國　　109 　年　　11　　月　　11　　日

                            書記官  鄭淑昀